# 融资租赁的问题

提问人：fwh6679002 时间：2015-12-21 22:19:00
有笔融资租赁， 3 年期限，分 6 个月付款，被审单位是出租方，想问下三个问题， 一、是要分成 6 期还是 3 期确认融资收入二、如果是分成 6 期，那未确认融资收入的分摊率的计算是直接用同期银行贷款年利率除以 2 ，还是1+同期银行贷款年利率开根号再减 1 ？
三、租赁期满之后，对方企业以 100 元购入该产品，那这 100 元该怎么处理，是担保余值么？

回答人：chenyiwei
1 、融资收入（利息收入）按实际利率法确认，不存在分几期的问题。 2 、如果在年度中间确认利息收入的，则中期的实际利率＝（ 1＋年实际利率）^(－期数)－1 3、留购名义价格，作为贷款现金流的一部分纳入考虑。

提问人：fwh6679002 时间：2015-12-22 11:55:30
再问下陈老师，这个中期实际利率测算问题，中期的实际利率＝（ 1 ＋年实际利率）^(－期数)－ 1 ，这个公式不太能理解，期数是指一年内测算利息的期数么？如果年实际利率是4.75%，半年测算一次，期数是 2 ，那按照这个公式算出来的中期实际利率为-8.86%，是我对公式的理解错误了么？
同时，想再请教下融资租赁的税费问题。 当每期收款确认租赁收入的时候，分录如下 借：银行存款 贷：长期应收款——应收融资租赁款
借：未实现融资收益 贷：租赁收入
是否需要考虑增值税，如果考虑增值税时，确认收入的分录对应的金额是否如下： 借：未实现融资收益 贷：租赁收入未实现融资收益 /1.17 应交增值税-销项税 未实现融资收益 /1.17*0.17

回答人：chenyiwei
1 、半年利率＝（1+4.75%）^(1/2)-1=2.35％。抱歉公式写错了，应该是分数指数，不是负指数。 2 、在测算未来现金流时应使用不含增值税的现金净流量。在《计学撮要 2015 》中有案例，我也已在本版面上贴过。